臺灣高雄地方法院刑事判決
                                    110年度審易字第420號
公  訴  人  臺灣高雄地方檢察署檢察官
被      告  歐子豪




上列被告因竊盜案件，經檢察官提起公訴（110年度偵字第350號
），本院判決如下：
    主  文
歐子豪犯結夥三人以上竊盜罪，處有期徒刑陸月，如易科罰金，
以新臺幣壹仟元折算壹日。
    事  實
一、歐子豪與楊宗霖、劉晉宏（後2人經本院另行審結）共同基
    於竊盜之犯意，於民國109年7月22日凌晨0時許，先由楊宗
    霖駕駛車牌號碼00-0000號自用小客車，在高雄市鳳山區某
    處搭載劉晉宏，及於高雄市左營區某處搭載歐子豪後，沿途
    尋找作案車輛，嗣渠等於同日凌晨1時許，駕車抵達高雄市○
    ○區○○○路00號旁，見未懸掛車牌之康文慈所有原車牌號碼00
    -0000號自用小客車停放於該處無人看管，楊宗霖隨即下車
    ，以不詳方式發動該車而竊取該車得手後，旋由楊宗霖駕駛
    竊得之車輛，及歐子豪則駕駛車牌號碼00-0000號自用小客
    車，搭載劉晉宏離開現場，而楊宗霖則將所竊得之車輛置放
    在高雄市○○區○○路00巷0號之劉晉宏住處外。嗣康文慈發現
    車輛遭竊而報警處理，經警方在劉晉宏上開住處，查獲該原
    車牌號碼00-0000號自用小客車，而循線查悉上情。
二、案經康文慈告訴由高雄市政府警察局林園分局報告臺灣高雄
    地方檢察署檢察官偵查起訴。
    理  由
壹、程序部分按刑事訴訟法第159 條之1 至159 條之4 為傳聞法
    則之例外規定，被告以外之人於審判外之陳述，雖不符前4 
    條之規定，而經當事人於審判程序同意作為證據，法院審酌
    該言詞或書面陳述作成時之情況，認為適當者，亦得為證據
    ，刑事訴訟法第159 條之5 第1 項定有明文。查本判決所引
    用傳聞證據，業據檢察官、被告歐子豪均不爭執其證據能力
    ，且於審理期日經本院逐一提示各項證據資料均表示沒有意
    見（審易院卷第413至417頁），本院審酌該等證據作成時之
    情狀並無違法或不當等情形，認為以之作為本案證據亦屬適
    當，依上開規定，認均得作為認定事實之證據。
貳、實體部分
一、認定犯罪事實之理由及證據：
    訊據被告歐子豪坦承有與楊宗霖、劉晉宏至現場，惟矢口否
    認有上開犯行，辯稱：是楊宗霖約我出去，我不知道車子是
    不是他的，我一開始不知道他要偷車，我跟楊宗霖出去，他
    把事情做完後，我才知道他偷車，到最後我才知道車子是偷
    牽來的云云。惟查：
  ㈠被告上開犯行，業據證人即告訴人康文慈於警詢（警卷第13
    正反頁）證述，與同案被告楊宗霖於警詢（警卷第2至4頁）
    、偵訊（偵卷第107至109頁）及本院審理時（審易卷第147
    、219、225、229頁）；且被告劉晉宏於警詢（警卷第7至9
    頁）、偵訊（偵卷第65至67、73至74頁）及本院審理時（審
    易卷第157、235、241、245頁）之證述，同案被告歐子豪於
    警詢（警卷第10至12頁）、偵訊（偵卷第83至85頁）之證述
    ，均參核相符；並有高雄市政府警察局林園分局扣押筆錄、
    扣押物品目錄表、贓物認領保管單、高雄市政府警察局車輛
    協尋電腦輸入單各1份、現場照片4張（警卷第15至21、24至
    25頁）在卷可稽。
  ㈡被告雖以上開情詞置辯。然查：
    ⒈證人即同案被告楊宗霖於警詢證稱：因為我的車要修理，
      我拆那台車的零件是為了修理我的車，沒有現金修車，發
      現那台車與我的車型號相同，所以才偷來拆零件；是我提
      議，劉晉宏、歐子豪與我一同竊取，當時我們3人駕駛我
      的自小客車DJ-1695號前往案發地，發現車門沒鎖，又有
      鑰匙，我就直接開車走了，他們2人就開我的車跟著走了
      ；劉晉宏、歐子豪知道我要竊取該部車，我跟他們說我要
      偷那台車等語（警卷第3、4頁）；且於偵訊證稱：我約他
      們去的，怎麼可能不知道我要做甚麼，且那台車也沒有車
      牌，他們都知道一起去偷車，我不是故意要拖他們下水等
      語（偵卷第108頁）；以及於本院審理時證述：我們去牽
      車時，劉晉宏與歐子豪都知道等情（審易卷第219頁），
      前後供述相符。
    ⒉再證人即同案被告劉晉宏於警詢證稱：警方在我住處旁尋
      獲該車，為楊宗霖竊取，並棄置、拆解，他把該車的輪胎
      及大燈拆下來，該車沒有懸掛車牌；當時是楊宗霖開他的
      車載我及歐子豪一同前往案發地，他偷車後，歐子豪就載
      我，他駕駛楊宗霖的車（DJ-1695號）跟在楊宗霖後面；
      楊宗霖有說那台車有他要的零件，所以想偷，他有跟我們
      講等情（警卷第8頁）；而於偵訊時證稱：我們3人是共謀
      要去偷車，楊宗霖來載我時，歐子豪就在車上，楊宗霖偷
      車後，歐子豪就載我，開走楊宗霖原來的車，跟在楊宗霖
      後面等情（偵卷第65、66頁）；且於本院審理時證述：是
      楊宗霖找我與歐子豪去的，歐子豪應該知道這台車是偷的
      等情（審易卷第159、235頁），前後供述一致，且與楊宗
      霖上開證述，亦參核相符。堪認楊宗霖因自己車輛部分零
      件有缺失，為求無償更換，乃起竊意，找劉晉宏及被告歐
      子豪一同前往岡山區案發地點，行竊未懸掛車牌、同一型
      號之系爭小客車，楊宗霖動手、劉晉宏及歐子豪則在旁把
      風，竊得後歐子豪就載劉晉宏，開楊宗霖原來的車，跟在
      楊宗霖駕駛所竊得車後回高雄等情，已臻明確。
    ⒊何況，被告歐子豪於警詢自承：我只是陪他去，我不想惹
      事，所以沒有報案，我只記得在岡山偷的，楊宗霖說要把
      零件拆掉，修車需要用，他行竊成功後，我幫忙開楊宗霖
      車子回來等情（警卷第10、11頁），且於偵訊時供承：楊
      宗霖說系爭車輛是他要修理的等情（偵卷第89頁），亦顯
      示被告歐子豪事前知悉楊宗霖要偷車、更換零件維修，且
      要同去現場幫楊宗霖車子開回來等情。可見，被告歐子豪
      事前就楊宗霖竊車之目的、分工項目已經明瞭，從而，證
      人楊宗霖、劉晉宏上開證述，堪認屬實可信。又衡諸常情
      ，歐子豪會開車，劉晉宏不會開車，楊宗霖若非事前告知
      歐子豪要偷車之情，楊宗霖竊車後，何人將楊宗霖開去之
      車輛駛回高雄，歐子豪如無共同犯意聯絡，又何必搭楊宗
      霖車輛同赴案發現場，而其於現場既已發現系爭車輛未掛
      車牌，何以未即離開現場，凡此在在顯示被告歐子豪事前
      犯意聯絡、犯行中分擔把風等情明確。是被告歐子豪上開
      所辯，委無可信。
  ㈢綜上，本案事證明確，被告歐子豪犯行，堪以認定，應依法
    論科。
二、論罪部分：
    核被告歐子豪所為，係犯刑法第321條第1項第4款之結夥三
    人以上竊盜罪。被告歐子豪與同案被告楊宗霖、劉晉宏就上
    開犯行，有犯意聯絡及行為分擔，應論以共同正犯。
三、量刑審酌：
    爰以行為人之責任為基礎，審酌被告歐子豪正值壯年，有謀
    生能力，竟不思正當途徑獲取所需，竟恣意結夥楊宗霖、劉
    晉宏竊取他人財物，侵害他人財產法益，所為實不足取。且
    犯後於警偵審程序尚未能坦承犯行，態度非良，兼衡犯罪所
    得已發還予告訴人康文慈，有贓物認領保管單在卷可參（警
    卷第19頁），所造成之損害已有降低，復考量被告歐子豪於
    審理時自陳高職肄業之教育程度，入監前從事木工、月收入
    約新臺幣（下同）3萬多元、未婚、無小孩等家庭經濟及生
    活狀況（審易卷第419頁）等個人責任基礎，暨其本案犯罪
    之動機、目的、手段、竊取財物之種類與價值等一切情狀，
    量處如主文所示之刑。
四、沒收之說明：
  ㈠又被告歐子豪與楊宗霖、劉晉宏所共同竊得之原車牌號碼00-
    0000號自用小客車，已發還告訴人康文慈，業如前述，依刑
    法第38條之1第5項規定，爰不予宣告沒收。
  ㈡另被告歐子豪犯案所用之交通工具（車號00-0000號自用小客
    車），非被告歐子豪所有，而該交通工具又不具社會危險性
    ，沒收並不當然可達到預防並遏止犯罪之目的，爰不予宣告
    沒收，附此敘明。
據上論斷，應依刑事訴訟法第273條之1第1項、第299條第1項前
段，刑法第321條第1項第4款、第41條第1項前段，刑法施行法第
1條之1，判決如主文。
本案經檢察官郭來裕偵查起訴，檢察官呂乾坤到庭執行職務。
中　　華　　民　　國  111    年     3    月    21    日
                  刑事第五庭    法  官  李昆南
以上正本證明與原本無異。
如不服本判決應於收受判決後20日內向本院提出上訴書狀，並應
敘述具體理由。其未敘述上訴理由者，應於上訴期間屆滿後20日
內向本院補提理由書(均須按他造當事人之人數附繕本)「切勿逕
送上級法院」。
因疫情而遲誤不變期間，得向法院聲請回復原狀。
中　　華　　民　　國   111    年    3    月    21    日
                                書記官  鄭仕暘
附錄本判決論罪科刑法條
中華民國刑法第321條
犯前條第一項、第二項之罪而有下列情形之一者，處六月以上五
年以下有期徒刑，得併科五十萬元以下罰金：
一、侵入住宅或有人居住之建築物、船艦或隱匿其內而犯之。
二、毀越門窗、牆垣或其他安全設備而犯之。
三、攜帶兇器而犯之。
四、結夥三人以上而犯之。
五、乘火災、水災或其他災害之際而犯之。
六、在車站、港埠、航空站或其他供水、陸、空公眾運輸之舟、
        車、航空機內而犯之。前項之未遂犯罰之。